臺灣高雄地方法院刑事判決
111年度交簡上字第25號
上  訴  人  
即  被  告  陳郁蓉


上列上訴人因過失傷害案件，不服本院高雄簡易庭中華民國110
年12月13日110年度交簡字第2896號第一審簡易判決（起訴案號
：110年度偵字第514號）提起上訴，本院判決如下：
  主  文
上訴駁回。
陳郁蓉緩刑貳年。
    事  實
一、陳郁蓉考領有合格之駕駛執照，於民國109年9月13日上午9
    時11分許，駕駛車牌號碼000-0000號自用小客車沿高雄市鳳
    山區油管路快車道由東往西方向行駛，駛至油管路與油管路
    3巷、油管路20巷口時，本應注意汽車行駛至交岔路口，其
    行進應遵守燈光號誌，且車輛面對圓形紅燈，表示禁止通行
    ，不得超越停止線或進入路口，而當時天候晴、日間自然光
    線、柏油路面乾燥無缺陷、無障礙物、視距良好，並無不能
    注意之情事，竟疏未注意及此，見其行向燈光號誌為圓形紅
    燈，竟仍闖越紅燈直行進入前述路口，適有周惠華騎乘車牌
    號碼000-000號普通重型機車沿油管路20巷由南向北駛至該
    路口，見狀煞避不及，兩車遂發生碰撞，致周惠華受有右脛
    骨及右腓骨開放性骨折、右股骨幹閉鎖性骨折等傷害。陳郁
    蓉在有偵查犯罪職權之機關或公務員發覺其犯罪前，主動向
    到場之高雄市政府警察局交通警察大隊鳳山分隊員警表明其
    係肇事車輛之駕駛人，自首並接受裁判。
二、案經周惠華訴由高雄市政府警察局鳳山分局報告臺灣高雄地
    方法院檢察署檢察官偵查起訴。
　  理  由
甲、程序部分：
　　按被告以外之人於審判外之言詞或書面陳述，除法律有規定
    者外，不得作為證據。又被告以外之人於審判外之陳述，雖
    不符前4條之規定，而經當事人於審判程序同意作為證據，
    法院審酌該言詞陳述或書面陳述作成時之情況，認為適當者
    ，亦得為證據，刑事訴訟法第159條第1項、第159條之5第1
    項定有明文。查本案以下引用之上訴人即被告陳郁蓉（下稱
    被告）以外之人於審判外之言詞及書面陳述，均經被告及檢
    察官於本院審理時同意作為證據（本院卷第117頁），本院
    揆諸前開法條規定，並審酌各該言詞及書面陳述作成時之情
    況，認為適當，自得作為證據，合先敘明。
乙、實體部分：
一、按汽車行駛至交岔路口，其行進應遵守燈光號誌，且車輛面
    對圓形紅燈表示禁止通行，不得超越停止線或進入路口，道
    路交通安全規則第102條第1項第1款、道路交通標誌標線號
    誌設置規則第206條第1項第5款第1目訂有明文。上開犯罪事
    實，業據被告於本院審理中坦承不諱（本院卷第87頁、第11
    7頁、第125頁），核與告訴人周惠華於警詢時指述明確（警
    卷第5至7頁），並有告訴人提出之國軍高雄總醫院附設民眾
    診療服務處診斷證明書1紙（警卷第8頁）、國軍高雄總醫院
    111年2月15日醫雄企管字第1110001832號函文暨檢送之告訴
    人病歷資料及彩色傷勢照片1份（本院卷第65至77頁）、長
    庚醫療財團法人高雄長庚紀念醫院診斷證明書1份（審交易
    卷第57至73頁)、道路交通事故現場圖（警卷第18頁）、道
    路交通事故調查報告表㈠、㈡-1（警卷第19至22頁）各1份、
    事故現場暨車損照片1份（警卷第30至35頁）、監視器畫面
    截圖4張（本院卷第81至82頁)、Google路況照片1份（本院
    卷第25至37頁）、高雄市政府交通局110年2月17日函文及所
    附交通號誌時制計畫表1份（偵卷第9至13頁)等在卷可考，
    堪認被告前揭任意性自白與事實相符。是被告疏未注意其行
    向燈光號誌為圓形紅燈，表示禁止通行，不得超越停止線或
    進入路口，而仍闖越紅燈進入路口，確有汽車行駛至交岔路
    口，其行進未遵守燈光號誌而闖越紅燈之過失，甚為明確。
    此經送行車事故鑑定後，鑑定意見亦認被告闖紅燈為肇事原
    因，此有高雄市政府交通局車輛行車事故鑑定委員會109年1
    2月9日高市車鑑字第10970980200號函文及所附鑑定意見書1
    份附卷足考（偵卷第15至16頁）。又被告上揭過失行為致告
    訴人受有如事實欄所載之傷勢，亦有前述診斷證明書在卷可
    憑，足認被告之過失行為與告訴人所受傷害間具有相當因果
    關係無訛。綜上，本案事證明確，被告前開過失傷害犯行堪
    以認定，應依法論科。
二、論罪、刑之減輕事由暨上訴有無理由之論斷： 
    ㈠核被告所為，係犯刑法第284條前段過失傷害罪。
　  ㈡被告在有偵查犯罪職權之機關或公務員發覺其犯罪前，主
      動向到場之高雄市政府警察局交通警察大隊鳳山分隊員警
      表明其係肇事車輛之駕駛人，並接受裁判等情，有高雄市
      政府警察局道路交通事故肇事人自首情形紀錄表1份（警
      卷第27頁）在卷足憑，核與自首規定相符，爰依刑法第62
      條前段規定，減輕其刑。
　  ㈢按量刑輕重，係屬事實審法院得依職權自由裁量之事項，
      苟已斟酌刑法第57條所定各款所列情狀而未逾越法定刑度
      ，亦未濫用其權限，即不得任意指摘為違法，此有最高法
      院72年臺上字第6696號、75年臺上字第7033號判例意旨可
      資參照。是以，法官量刑時，如無裁量逾越或裁量濫用之
      明顯違法情事，自不得擅加指摘其違法或不當。本院認原
      審之認事用法並無違誤，且原審已審酌被告闖紅燈而肇事
      ，致告訴人受有前開傷勢非輕，行為自有可議之處，惟念
      及被告犯後坦承犯行，及於原審時被告有賠償誠意，惜當
      時未能和解賠償等一切情狀，量處有期徒刑4月，並諭知
      易科罰金之折算標準。是原審已就前情一一審酌，詳加說
      明，並無明顯濫用權限或違法之情，量刑亦稱妥適。被告
      以原審量刑過重為由提起上訴，為無理由，依法應予駁回
      。
　  ㈣本院審酌被告未曾因故意犯罪而受有期徒刑以上刑之宣告
      ，有臺灣高等法院被告前案紀錄表1份在卷可稽，其已坦
      承犯行，復於本院審理期間業與告訴人和解成立而當場給
      付新臺幣（下同）1,000,000元款項，並約定由保險公司
      後續給付所餘1,000,000元款項，此有本院111年2月23日1
      11年度鳳簡字第77號和解筆錄及言詞辯論筆錄各1份（本
      院卷第109至112頁）在卷可憑。前揭和解筆錄並記載告訴
      人因與被告達成和解，願意原諒被告，並希望給予被告緩
      刑的機會（本院卷第109頁），檢察官亦於科刑論告時表
      示考量被告與告訴人和解成立、無前案紀錄、素行良好，
      並已坦承犯行等各節，給予緩刑之諭知（本院卷第126頁
      ），信被告經此教訓後，應知警惕，當無再犯之虞，本院
      因認對其所宣告之刑，以暫不執行為適當，爰依刑法第74
      條第1項第1款規定，併予宣告緩刑2年，以勵自新。
三、應依刑事訴訟法第455條之1第1項、第3項、第364條、第368
    條，刑法第74條第1項第1款，判決如主文。
中　　華　　民　　國　　111 　年　　4 　　月　　13　　日
                  刑事第十一庭  審判長法　官  莊珮吟
　　　　　　　　                      法  官  黃鳳岐
　　　　　　                          法  官　李貞瑩　
　　　　　　　　　 
以上正本證明與原本無異。
本判決不得上訴。
中　　華　　民　　國　　111 　年　　4 　　月　　13　　日
                                      書記官  洪王俞萍